臺灣臺北地方法院刑事裁定　
111年度聲再字第11號
聲  請  人
即受判決人  詹大為



上列聲請人即受判決人因妨害公務等案件，對於本院90年度簡上
字第364號、90年度簡上第365號、90年度簡上字第366號確定判
決聲請再審，本院裁定如下：
    主  文
再審之聲請駁回。
    理  由
一、聲請意旨如附件刑事聲請再審狀所載。
二、按法院認為無再審理由者，應以裁定駁回之，經此裁定後，
    不得更以同一原因聲請再審，此觀刑事訴訟法第434條第1項
    、第3項自明。次按有罪之判決確定後，有原判決所憑之證
    物已證明其為偽造或變造者，或原判決所憑之證言、鑑定或
    通譯已證明其為虛偽者，或受有罪判決之人，已證明其係被
    誣告者，為受判決人之利益，得聲請再審，刑事訴訟法第42
    0條第1項第1款、第2款、第3款分別定有明文。但前述各款
    所謂已證明其為偽造或變造、虛偽或係被誣告者，須其證明
    以經判決確定，或其刑事訴訟不能開始或續行，非因證據不
    足者為限，此觀同條第2項之規定甚明（最高法院107年度台
    抗字第499號裁定意旨參照）。另聲請再審，應以再審書狀
    敘述理由，附具原判決之繕本及證據，提出於管轄法院為之
    ，刑事訴訟法第429條前段定有明文。所謂「敘述理由」，
    係指具體表明符合法定再審事由之原因事實而言；所稱「證
    據」，係指足以證明再審事由存在之證據。倘僅泛言有法定
    再審事由，而未敘明具體情形，或所述具體情形，顯與法定
    再審事由不相適合，或未提出足以證明再審事由存在之證據
    ，均應認聲請再審之程式違背規定（最高法院102年度台抗
    字第615號裁定意旨參照）。再者，法院認為聲請再審之程
    序違背規定者，應以裁定駁回之，刑事訴訟法第433條前段
    亦有明文。
三、經查：
㈠、再審聲請人即受判決人詹大為以原確定判決有刑事訴訟法第4
    20條第1項第1款、第2款、第3款及第2項後段規定之事由，
    並附具原確定判決繕本、前次聲請再審為本院駁回之111年
    度聲再字第4號裁定影本及本院民國111年4月14日北院忠文
    人字第1110002954號書函（下稱系爭書函），據以聲請再審
    。然觀其聲請狀內所指摘之各節，除聲請狀第7頁第5至15行
    外（詳見下述㈡），前均經本院先後以110年度聲再字第5、1
    7、20、25、27、29、31號及111年度聲再字第4號裁定駁回
    ，有前揭各該裁定可稽，其中本院110年度聲再字第25號裁
    定並已敘明聲請人於106年起數次以同一原因聲請再審，其
    再審程序顯然違背規定而不合法；況聲請人並未提出任何可
    資證明原確定判決所憑證物為偽造或變造，或所憑之證言、
    鑑定或通譯為虛偽，或其係被誣告之確定判決，亦未提出替
    代確定判決之刑事訴訟不能開始或續行，且相當於確定判決
    證明力之證據資料，核與刑事訴訟法第420條第1項第1款至3
    款、第2項規定之要件不符，揆諸前揭規定及說明，自不得
    據以聲請再審。
㈡、至聲請理由雖增列「執行逮捕之法警陳柄春在拘禁期間內並
    沒有為聲請人送餐進食及喝水？」並引用系爭書函說明二所
    載部分內容；惟聲請人該等記載除未敘明理由、提出相關證
    據外，縱其主張之該等事由屬實，亦顯非符合法定再審事由
    之原因事實，而屬不合法律上之程式且不可補正者，爰依刑
    事訴訟法第433條前段逕以裁定駁回之。
四、末按聲請再審之案件，除顯無必要者外，應通知聲請人及其
    代理人到場，並聽取檢察官及受判決人之意見。但無正當理
    由不到場，或陳明不願到場者，不在此限；又所稱「顯無必
    要者」，係指聲請顯屬程序上不合法且無可補正或顯無理由
    而應逕予駁回，刑事訴訟法第429條之2、法院辦理刑事訴訟
    案件應行注意事項第177條之4分別定有明文。故有關於必要
    性之判斷，則應視踐行該法定程序是否有助於釐清聲請意旨
    及所主張之再審事由，自未排除法院於認有程序上不合法、
    顯無理由或應逕予開啟再審程序時，得不經踐行該法定程序
    並逕為裁定，故基於立法者就聽審權保障與考量司法資源有
    限性之合理分配，法院自得依據個案情節考量其必要而有判
    斷餘地。基此，聲請人聲請再審，既有上述程序違背規定之
    處，於法不合且無從補正，本院認無踐行通知聲請人到場並
    聽取檢察官意見等程序之必要，附此敘明。
五、據上論斷，應依刑事訴訟法第433條，裁定如主文。
中　　華　　民　　國　　111 　年　　5 　　月　　17　　日
　　　　　　　　　刑事第十二庭  審判長法　官  李英豪
　　　　　　　　　　　　　　　　　　　法　官  張敏玲
　　　　　　　　　　　　　　　　　　　法　官  陳冠中
上正本證明與原本無異。
如不服本裁定，應於裁定送達後5日內向本院提出抗告狀。
                                      書記官  涂曉蓉
中　　華　　民　　國　　111 　年　　5 　　月　　17　　日
附件：刑事聲請再審狀